臺灣臺中地方法院刑事判決
111年度訴字第220號
公  訴  人  臺灣臺中地方檢察署檢察官
被      告  林皓昱




選任辯護人  陳銘傑律師（法扶律師）
上列被告因違反毒品危害防制條例案件，經檢察官提起公訴（11
0年度偵字第38752號、111年度偵字第3772號），本院判決如下
：
    主    文
林皓昱犯如附表所示各罪，各處如附表所示之刑（含沒收），有
期徒刑部分應執行有期徒刑貳年貳月。
    犯罪事實
一、林皓昱明知甲基安非他命係毒品危害防制條例第2條第2項第
    2款所列管之第二級毒品，不得非法持有、販賣，竟基於販
    賣第二級毒品甲基安非他命以營利之犯意，以其所有三星廠
    牌行動電話1支（含門號0000000000號SIM卡1張）連結網際
    網路，使用通訊軟體LINE暱稱「00(腳印)KK(兔子)新竹」，
    與孫鴻貤聯繫毒品交易事宜後，分別於下列時、地，為下列
    犯行：
　㈠林皓昱於民國110年6月7日12時許，在臺中市○○區○○○路000號
    前，以新臺幣（下同）8500元價格，將重約1錢之第二級毒
    品甲基安非他命1錢交付予孫鴻貤，孫鴻貤則交付8500元現
    金予林皓昱。
  ㈡林皓昱於110年8月31日22時53分許，在臺中市○○區○○路0段00
    號麗緹汽車旅館221號房，以1萬4000元價格，將重約1錢之
    第二級毒品甲基安非他命交付予孫鴻貤，孫鴻貤則交付1萬
    元現金予林皓昱，剩餘之4000元則於同年9月1日18時17分許
    ，匯入林皓昱向其不知情之友人蔡惠宇借用之中國信託商業
    銀行帳號000000000000號帳戶內。嗣經警方於110年11月28
    日持檢察官開立之拘票拘提林皓昱，並對林皓昱實施附帶搜
    索，扣得上開行動電話1支，循線查悉上情。
二、案經臺中市政府警察局刑事警察大隊報告暨臺灣臺中地方檢
    察署檢察官指揮偵辦。
    理    由
一、證據能力之說明：
  ㈠按被告以外之人於審判外之陳述，雖不符刑事訴訟法第159條
    之1至第159條之4之規定，而經當事人於審判程序同意作為
    證據，法院審酌該言詞陳述或書面陳述作成時之情況，認為
    適當者，亦得為證據；又當事人、代理人或辯護人於法院調
    查證據時，知有第159條第1項不得為證據之情形，而未於言
    詞辯論終結前聲明異議者，視為有前項之同意，刑事訴訟法
    第159條之5定有明文。經查，本判決以下所引用被告以外之
    人於審判外之言詞或書面陳述，對被告林皓昱而言，性質上
    屬傳聞證據，惟被告已知悉有刑事訴訟法第159條第1項之情
    形，且與其選任辯護人均未於言詞辯論終結前聲明異議，本
    院審酌上開證據作成時之情況，尚無違法取證或不當之情形
    ，復與本案之待證事實間具有相當之關聯性，以之作為證據
    應屬適當，揆諸上開規定，應認有證據能力。
  ㈡傳聞法則乃對於被告以外之人於審判外之言詞或書面陳述而
    為之規範。本判決以下引用之非供述證據，無刑事訴訟法第
    159條第1項規定傳聞法則之適用，因與本案待證事實具有關
    聯性，且無證據證明係公務員違法取得之物，依法自得作為
    證據。
二、認定犯罪事實所憑之證據及理由：
  ㈠訊據被告於警詢、偵訊及本院審理時均坦承前揭犯行不諱，
    核與證人孫鴻貤於警詢及偵查中之證述情節相符，並有犯罪
    嫌疑人指認表、證人孫鴻貤與通訊軟體LINE暱稱「00(腳印)
    KK(兔子)新竹」之對話紀錄、濫用藥物檢驗報告及中國信託
    商業銀行帳號000000000000號帳戶交易明細在卷可稽，復有
    三星廠牌行動電話1支（含門號0000000000號SIM卡1張）扣
    案可資佐證，足認被告自白與事實相符，堪以採信。
  ㈡按販賣毒品之所謂販賣行為，須行為人主觀上有營利意圖，
    且客觀上有販入或賣出毒品行為，即足構成，至於實際上是
    否已經獲利，則非所問；必也始終無營利之意思，而以原價
    或低於原價有償讓與他人，方難謂為販賣行為，而僅得以轉
    讓罪論處（最高法院93年度台上字第1651號判決參照）。又
    販賣甲基安非他命係違法行為，非可公然為之，亦無公定價
    格，且容易分裝並增減份量，而每次買賣之價量，可能隨時
    依雙方關係深淺、資力、需求量及對行情認知、來源是否充
    裕、查緝是否嚴謹、購買者被查獲時供述購買對象之可能風
    險之評估等情形，而異其標準，非可一概而論，其販賣之利
    得，除被告坦承犯行或價量俱臻明確外，委難察得實情，惟
    販賣之人從價差或量差中牟利之方式雖異，其意圖營利之販
    賣行為則同一，加以我國對毒品甲基安非他命之施用或販賣
    ，查緝甚嚴，販賣甲基安非他命之刑度極重，苟非意圖販賣
    營利，實無可能甘冒重刑而販賣甲基安非他命，足認被告將
    第二級毒品甲基安非他命售予證人孫鴻貤時，確有意圖營利
    而販賣第二級毒品甲基安非他命之犯意，殊堪認定。
  ㈢綜上所述，本案事證明確，被告犯行堪以認定，應依法論科
    。
三、論罪科刑方面：
  ㈠核被告如犯罪事實一㈠、㈡所為，均係犯毒品危害防制條例第4
    條第2項之販賣第二級毒品罪。又被告因販賣而持有第二級
    毒品，其持有第二級毒品之低度行為，為販賣第二級毒品之
    高度行為所吸收，不另論罪。
　㈡按「犯第四條至第八條之罪於偵查及歷次審判中均自白者，
    減輕其刑。」毒品危害防制條例第17條第2項定有明文。查
    ，被告於警詢、偵訊及本院審理時均自白不諱，爰依毒品危
    害防制條例第17條第2項規定減輕其刑。
　㈢按毒品危害防制條例第17條第1項規定所稱之「供出毒品來源
    ，因而查獲其他正犯或共犯者」，係指犯罪行為人供出毒品
    來源之對向性正犯，或與其具有共同正犯、共犯（教唆犯、
    幫助犯）關係之毒品由來之人的相關資料，客觀上足使偵查
    犯罪之公務員得據以對之發動偵查，並因而破獲者。所謂「
    破獲」，係指「確實查獲其人、其犯行」而言，然不以所供
    出之人業據檢察官起訴或法院判刑確定者為限。如查獲之證
    據，客觀上已足確認該人、該犯行者，亦屬之（最高法院11
    0年度台上字第4123號判決意旨參照）。經查，被告遭警查
    獲後，於110年11月29日警詢時供稱：「（你是否願意供出
    毒品來源？）願意，我的毒品上手綽號叫『空氣』、『花郁』之
    男子」、「我有他的TELEGRAM聯絡方式電話」、「我於110
    年2月初有在毒品上手綽號『空氣』、『花郁』之男子租屋處，…
    他就從口袋拿出1袋第二級毒品甲基安非他命給我，我就給
    他新臺幣3500元。」、「（警方提供指認嫌疑人紀錄表供你
    指認，幾號為你的毒品上手『空氣』、『花郁』之男子？）編號
    2號」等語（見110年度偵字第38752號卷《下稱偵卷》第21、2
    2頁），並有指認犯罪嫌疑人紀錄表、犯罪嫌疑人被指認照
    片真實姓名對照表在卷（見偵卷第47、48頁）。是以，被告
    遭警查獲後，即向警方指出其毒品來源、交易細節及聯絡方
    式，並在警方提供之指認犯罪嫌疑人紀錄表中指出其所稱「
    空氣」、「花郁」之人即為「張銘郁」。又本院函詢臺中市
    政府警察局刑事警察大隊（下稱刑警大隊）及臺灣臺中地方
    檢察署敏股關於被告供出其毒品來源之情形，經該隊函覆：
    「詢據林嫌供述其毒品上手係為綽號『空氣』及『花郁』之男子
    （本名：張銘郁），業經本隊佐警蒐集相關事證後，循線於
    臺中看守所借訊張嫌，張嫌坦承販賣毒品犯行不諱，全案始
    據以偵辦。故毒品上手張銘郁係由被告林皓昱指證後始循線
    查獲，特此敘明」、「另毒品上手張銘郁涉嫌販賣毒品部分
    ，業經本隊於111年2月7日以中市警刑字第七字第111000562
    6號刑事案件報告書移請臺灣臺中地方檢察署偵辦中。」有
    刑警大隊111年2月18日中市警刑七字第1110006549號函及附
    件張銘郁警詢筆錄、被告警詢筆錄及刑事案件報告書在卷；
    另經臺灣臺中地方檢察署函覆稱：「『空氣』、『花郁』即張銘
    郁所涉販賣毒品予林皓昱之行為，業經警方移送本署偵辦」
    ，並已分案偵查等情，亦有臺灣臺中地方檢察署111年2月23
    日中檢謀敏110偵38752字第1119019822號函及張銘郁之臺灣
    高等被告前案紀錄表在卷可按。依此，被告於警詢時已供述
    之毒品來源『空氣』、『花郁』之人即為張銘郁，及其聯絡方式
    ，客觀上足使偵查犯罪之公務員得發動偵查，且警方亦已具
    體查悉張銘郁販賣第二級毒品予被告之時間、地點、交易方
    式及金額等犯行及證據，雖張銘郁現仍由檢察官以111年度
    偵字第6948號案件偵查中而尚未起訴，仍應認被告所為符合
    毒品危害防制條例第17條第1項規定，遞減輕其刑（得減輕
    至3分之2）；另考量被告因本案販賣毒品犯行，危害國民健
    康及社會治安，爰不予免除其刑，併此說明。
  ㈣按刑法第59條所規定之酌量減輕其刑，必其犯罪另有特殊之
    原因、環境或背景，在客觀上足以引起一般之同情，且於法
    律上別無其他應減輕或得減輕其刑之事由，認即予以宣告法
    定最低度刑猶嫌過重者，始有其適用。此所謂法定最低度刑
    ，固包括法定最低本刑，惟遇有其他法定減輕之事由者，則
    應係指適用其他法定減輕事由減輕後之最低度刑而言。倘被
    告別有其他法定減輕事由者，應先適用法定減輕事由減輕其
    刑後，猶認其犯罪之情狀顯可憫恕，即使科以該減輕後之最
    低度刑仍嫌過重者，始得適用刑法第59條規定酌量減輕其刑
    （最高法院111年度台上字第586號判決意旨參照）。查，被
    告係係貪圖不法利益而販賣第二級毒品，其行為惡性及對社
    會之危害均屬重大，其犯罪所衍生之潛在危害性甚高，犯罪
    情節及惡性均屬非輕，難認其有何特殊之原因或環境等，在
    客觀上足以引起一般同情之處。況其上開犯行，經先後適用
    毒品危害防制條例第17條第2項、第1項等減刑規定後，已無
    科以該減輕後之最低度刑仍嫌過重之情形可言，自無適用刑
    法第59條減輕其刑之餘地。辯護人請求依刑法第59條規定再
    酌減其刑，無為理由。
  ㈤被告如犯罪事實一㈠、㈡所載犯行，犯意各別，行為互殊，應
    予分論併罰。
　㈥爰以行為人之責任為基礎，審酌被告明知第二級毒品甲基安
    非他命大麻為屬戕害他人身心之第二級毒品，竟無視國家杜
    絕毒品犯罪之禁令，鋌而走險販賣毒品，戕害國民身心健康
    ，危害社會治安情節甚鉅，惡性非輕，助長毒品流通，所為
    可議，及其動機、目的、手段、所生危害、販賣毒品之數量
    ，兼衡其自述高中畢業之智識程度、生活經濟狀況等一切情
    狀，各量處如附表所示之刑，並衡酌被告所犯各罪之犯罪類
    型、行為態樣、手段、動機、侵害法益種類及責任非難程度
    ，而為整體評價後，就有期徒刑部分定其應執行之刑如主文
    所示。
四、沒收方面：
  ㈠按犯毒品危害防制條例第4條之罪者，其供犯罪所用之物，不
    問屬於犯罪行為人與否，均沒收之，毒品危害防制條例第19
    條第1項定有明文。經查，扣案之三星廠牌行動電話1支（含
    門號0000000000號SIM卡1張），係被告用以聯繫販毒事宜，
    業據被告供承在卷，屬被告犯本案犯罪所用之物，爰均依毒
    品危害防制條例第19條第1項規定，於其所犯各罪刑項下宣
    告沒收。
　㈡被告於犯罪事實欄一㈠、㈡所示犯行中，各取得販毒價金8500
    元、14000元，核屬其各次販賣毒品之犯罪所得，且經自動
    繳回而扣案，有臺灣臺中地方檢察署贓證物款收據，應依刑
    法第38條之1第1項前段規定，在被告各次販賣第二級毒品之
    罪刑項下宣告沒收。
據上論斷，應依刑事訴訟法第299條第1項前段，毒品危害防制條
例第4條第2項、第17條第2項、第1項、第19條第1項，刑法第38
條之1第1項前段，判決如主文。
本案經檢察官王靖夫提起公訴，檢察官黃元亨到庭執行職務。
中　　華　　民　　國　　111 　年　　3 　　月　　21　　日
            刑事第六庭    審判長法  官  柯志民
                                法  官  戰諭威
                                法  官  蔡逸蓉
以上正本證明與原本無異。
如不服本判決應於收受判決後20日內向本院提出上訴書狀，並應
敘述具體理由；其未敘述上訴理由者，應於上訴期間屆滿後20日
內向本院補提理由書（均須按他造當事人之人數附繕本）「切勿
逕送上級法院」。
                                書記官  陳玲誼
中　　華　　民　　國　　111 　年　　3 　　月　　21  　日
附錄論罪科刑法條全文：
毒品危害防制條例第4條第2項
製造、運輸、販賣第二級毒品者，處無期徒刑或十年以上有期徒
刑，得併科新臺幣一千五百萬元以下罰金。
附表：
編號 犯罪事實                主        文  1 如犯罪事 實一㈠所 載 林皓昱犯販賣第二級毒品罪，處有期徒刑壹年玖月。 扣案之三星廠牌行動電話壹支（含門號0000000000號SIM卡壹張）及犯罪所得新臺幣捌仟伍佰元，均沒收。  2 如犯罪事 實一㈡所 載 林皓昱犯販賣第二級毒品罪，處有期徒刑壹年拾月。 扣案之三星廠牌行動電話壹支（含門號0000000000號SIM卡壹張）及犯罪所得新臺幣壹萬肆仟元，均沒收。